臺灣臺北地方法院交通事件裁定　　　　　　　　　　九十三年度交聲字第六一九號
　　異　議　人
　　即受處分人　甲○○
右列受處分人因違反道路交通管理處罰條例案件，對於台北市交通事件裁決所中華民
國九十三年五月二十日所為之處分（原處分案號：北市裁三字第裁二二─Ａ0000
0000號），聲明異議，本院裁定如左：
    主  文
原處分撤銷。
甲○○汽車駕駛人，行車速度，超過規定之最高時速，處罰鍰新台幣壹仟柒佰元，並
記違規點數壹點。
    理  由
一、按行車速度，依標誌或標線之規定，無標誌或標線者，在市區道路，時速不得超
    過五十公里，道路交通安全規則第九十三條第一項第一款定有明文。次按汽車駕
    駛人，行車速度，超過規定之最高時速，處新台幣（下同）一千二百元以上二千
    四百元以下罰鍰，並記違規點數一點，道路交通管理處罰條例第四十條第一項、
    第六十三條第一項第一款分別定有明文。復依違反道路交通管理事件統一裁罰基
    準及處理細則所訂之違反道路交通管理事件統一裁罰基準表亦明定駕駛人行車速
    度超過規定之最高時速未滿二十公里者，如駕駛汽車，在期限內到案聽候裁決者
    ，處一千七百元罰鍰，並記違規點數一點。
二、本件原處分機關台北市交通事件裁決所認異議人即受處分人甲○○所有之車號Ｒ
    四─九九九五號自小客車，於民國九十二年五月二十四日上午九時二十八分許，
    行經台北市○○○路、銅山街口，該路段行車限速五十公里，受處分人之車輛以
    時速六十一公里之速度行駛，超速十一公里未滿二十公里，經原舉發單位台北市
    政府警察局中正第一分局交通分隊以該路段所裝設之微電腦自動採證照相儀器取
    得採證相片，逕行舉發受處分人之車輛有違反道路交通管理處罰條例第四十條第
    一項之違規，嗣將舉發違反道路交通管理事件通知單郵寄受處分人，因招領逾期
    遭退回，再以掛號郵寄，郵件並辦理寄存送達程序，惟受處分人未於舉發通知單
    上所載之應到案日期（九十二年七月十日）前到案，經原處分機關依道路交通管
    理處罰條例第四十條第一項、第六十三條第一項第一款、違反道路交通管理事件
    統一裁罰基準及處理細則第四十四條第一項、違反道路交通管理事件統一裁罰基
    準表規定，裁處受處分人最高額罰鍰二千四百元，並記違規點數一點。
三、訊據受處分人對於其所有車號Ｒ四─九九九五號自小客車於舉發時間，在行車限
    速六十公里之台北市○○○路、銅山街口，經測時速六十一公里超速十一公里未
    滿二十公里之事實，並不爭執，復有採證相片一幀及前揭採證儀器之式樣認可證
    書影本一份附卷可稽，則該汽車行車超速之違規行為，應堪認定。惟受處分人另
    辯稱：其
    前從未接獲本件有關之舉發單及採證相片，則其無法得知本件違規並於應到案日
    期前到案申訴，原處分機關以其不依限到案裁處最高額罰鍰，容有未洽等語。
四、經查：
（一）按處理違反道路交通管理事件，有關文書送達之程序，依行政程序法之規定，
      違反道路交通管理事件統一裁罰基準及處理細則第五條定有明文。是本件舉發
      通知單之送達，應於受處分人之住居所為之，如在該處不獲會晤應受送達人時
  　　，亦應將該舉發通知單付與有辨別事理能力之同居人、受僱人或應送達處所之
    　接收郵件人員；應受送達人或其同居人、受僱人、接收郵件人員無正當理由拒
      絕收領文書時，得將該等舉發通知單為留置送達，或另為寄存送達（行政程序
      法第七十二條第一項、第七十三條第一項、第三項、第七十四條參照）。
（二）本件台北市政府警察局中正第一分局交通分隊就受處分人前揭違規事實，所掣
      發之北市警交大字第Ａ00000000號舉發違反道路交通管理事件通知單
      ，係由原舉發單位對受處分人原車籍之台北市○○區○○路一段五十一巷九號
      三樓地址郵寄，因招領逾期遭退回，復以雙掛號郵件附送達證書再予郵寄，嗣
      該郵件於九十二年十一月二十五日寄存於車籍地之台北市中正區南海郵局等情
      ，固有台北市政府警察局交通警察大隊九十三年八月十九日北市警交大三字第
      ０九三六四八二一七００號函及所附中華民國郵政大宗掛號函件聯、台北市政
      府警察局交通大隊送達證書影本各一紙附卷可稽。惟受處分人於九十二年七月
      二十三日即
      有
      分人之住居所甚明，原舉發單位未予查明，遽對已非受處分人住居所之處所送
      達，於法已有未合，其嗣後將文書寄存於非受處分人住居所送達地址之郵政機
      關，該寄存送達亦非適法。從而，該舉發違規通知單送達不合法，受處分人未
      於舉發通知單上所載之應到案日期前到案，自屬不可歸責於受處分人之事由，
　　　原處分機關予以高額裁罰即有未洽。
五、綜上所述，受處分人所有前開車輛雖有行車超速之違規行為，然原舉發單位未於
    應到案日期前將舉發通知單合法送達予受處分人，受處分人係於合法收受送達前
    因故知悉此案而到案，自不能認受處分人係故意不依限到案而從重裁罰。準此，
    原處分機關從重裁處受處分人罰鍰二千四百元，容有未洽，自應由本院將原處分
    撤銷，依道路交通管理處罰條例第四十條第一項、第六十三條第一項第一款、違
    反道路交通管理事件統一裁罰基準表規定，自為裁定如主文所示，以資適法。
據上論斷，應依道路交通案件處理辦法第二十條前段，裁定如主文。
中　　　華　　　民　　　國　　九十三　　年　　　十　　　月　　二十九　　日
                                    臺灣臺北地方法院交通法庭
                                        法  官  蕭清清
右正本證明與原本無異。
如不服本裁定，應於裁定送達後五日內，向本院提出抗告狀。
                                        書記官  劉麗英
中　　　華　　　民　　　國　　九十三　　年　　 十一 　　月　　　二　　　日
